# 请教陈版：珠宝行业进口环节增值税即征即退的政府补助计入其他收益还是冲减成本

提问人：098467123 时间：2017-07-10 11:14:17
陈版，您好： 根据《财务部、海关总署、国家税务总局关于调整钻石及上海钻石交易所有关税收政策的通知》（财税[2006]65号）的规定“纳税人自上海钻石交易所销往国内市场的成品钻，进口环节增值税实际税负超过4%的部分由海关实行即征即退。”请问珠宝行业在进口环节增值税即征即退所收到的政府补助在新政策下是应该冲减成本还是计入其他收益

回答人：chenyiwei
这部分即征即退的增值税在实际缴纳时并未影响损益。另外，因为增值税是价外税，其效果相当于提前实现了这部分进项税额的抵扣，而不是获得了额外的可抵扣税额？ 如果原先实际缴纳的进口环节增值税可以全额正常抵扣，该项即征即退相当于是对企业进口采购成本的额外补助，则在总额法下冲减采购成本，在净额法下计入其他收益。 如果只是相当于提前实现了这部分进项税额的抵扣，而不是获得了额外的可抵扣税额，则在收到退还的税款同时需对进项税额进行转出处理，不属于政府补助，不影响损益。

提问人：098467123 时间：2017-09-28 09:25:07
陈版：根据一、钻石进口增值税退税的政策文件：财税[2017]65号文件，财政部 海关总署 国家税务总局关于调整钻石及上海钻石交易所有关税收政策的通知，第一条纳税人自上海钻石交易所销往国内市场的成品钻石，进口环节增值税实际税负超过 4 ％的部分由海关实行即征即退。（即对13%的部分实行即征即退）；二、《企业会计准则第 16 号文件-政府补助》：《企业会计准则第 16 号文件-政府补助》第九条 与收益相关的政府补助，应当分情况按照以下规定进行会计处理：（一）用于补偿企业以后期间的相关成本费用或损失的，确认为递延收益，并在确认相关成本费用或损失的期间，计入当期损益或冲减相关成本； （二）用于补偿企业已发生的相关成本费用或损失的，直接计入当期损益或冲减相关成本。 实践中企业采购商品商定的价格都是含税价，都是包括进项税额的。其次，在会计处理上，不能抵扣的进项税额是进入成本的。再次，出口退税中“当期‘免、抵、退’税不得免征和抵扣税额”也是进入成本的。进项税额和成本具有天然的关联性。 企业做生意是为了获得利润，企业自上海钻石交易所采购的钻石，进口环节增值税本身也是企业自已缴纳的，海关对13%的部分实行即征即退，相当于成本下降了13%。企业是以退税后的成本制定销售价格，从而获取利润。例如：甲公司通过上海钻石交易所向国外乙公司采购成品钻石一批，金额 100 万元，向海关缴纳进口增值税 17 万元，并且取得海关开具的增值税专用发票一张，金额 100 万元，税额 17 万元，价税合计 117 万元。海关收到缴纳的增值税 17 万元后，立即退回 13 万元给甲公司。甲公司凭海关开具的此张增值税专用发票可以抵扣销项税额 17 万元。因此，我们认为，对于自上海钻石交易所进口的成品钻石进口环节增值税实际税负超过 4 ％的部分即征即退是用于补偿成本的，应当冲减成本。 请问陈版，直接冲减成本这个做法可行吗 ？

回答人：chenyiwei
经考虑，如采用总额法的，则计入其他收益；如采用净额法的，则冲减成本。一旦选择其中一种方法，应一贯运用。

提问人：mfkwg 时间：2019-08-20 15:14:05
陈版，根据 2018 年会计司发布的企业会计准则第 16 号--政府补助的解读。总额法是将补助全额一次或分次确认为收益，而不是作为相关资产帐面价值或者成本费用等的扣减。净额法是将政府补助确认为对相关资产帐面价值或者补偿成本费用等的扣减。 另外有一条：企业对某些补助只能采用一种方法，例如，对一般纳税人增值税即征即退只能采用总额法进行会计处理。
综合来看，是否也就说明了进口成品钻超过4%的进口增值税即征即退部分只能采用总额法，计入其他收益进行核算。 查几家盯着上市公司的做法，也是计入其他收益。

回答人：chenyiwei
两种方法均可。如采用净额法，则冲减采购成本。